臺灣高等法院刑事判決　　　　　　　　94年度上易字第1731號
上　訴　人　臺灣臺北地方法院檢察署檢察官
上　訴　人
即　被　告　乙○○
被　　　告　辛○○
上列上訴人因被告竊盜等案件，不服臺灣臺北地方法院94年度易
字第636號，中華民國94年9月20日第一審判決（起訴案號：臺灣
臺北地方法院檢察署94年度偵字第4203號），提起上訴，本院判
決如下：
    主  文
原判決關於乙○○部分撤銷。
乙○○連續攜帶兇器，毀壞門扇，於夜間侵入住宅竊盜，累犯，
處有期徒刑貳年參月，並於刑之執行前令入勞動場所強制工作參
年。扣案之一字螺絲起子壹支沒收。
其餘上訴駁回。
    事  實
一、乙○○於民國六十九年間因竊盜案件，經新竹地方法院以六
    十九年度訴字第一○二號判處有期徒刑十月確定；又於七十
    三年間因竊盜案件，經臺灣臺北地方法院以七十三年度訴字
    第二九八三號判處有期徒刑二年，並應於刑之執行前令入勞
    動場所強制工作三年，經本院以七十四年度上訴字第八一六
    號上訴駁回確定；又於九十年間因竊盜案件，經臺灣嘉義地
    方法院以九十年度簡字第八五八號判處有期徒刑二月，如易
    科罰金，以三百元折算一日確定；復於九十年間因竊盜案件
    ，經臺灣臺中地方法院以九十一年度易字第三○○號判處有
    期徒刑六月，如易科罰金，以三百元折算一日，經本院臺中
    分院以九十一年度上易字第六二五號上訴駁回確定；再於九
    十二年間因竊盜案件，經本院以九十二年度上易字第二七二
    四號判處有期徒刑三月，如易科罰金，以三百元折算一日確
    定，於九十二年十一月二十八日易科罰金執行完畢。仍不知
    悔改，基於意圖為自己不法所有之概括犯意，自九十四年二
    月初某日起至同年月十七日止，多次攜帶其所有客觀上對人
    之生命、身體有危害而足以供兇器使用之一字螺絲起子一支
    ，於如附表二編號一至八所示之時間、地點，以附表二編號
    一至八所示之犯罪手法侵入丑○○等人之住宅，竊取如附表
    二編號一至八所示之財物，得手後予以變賣換取現金花用。
    及於如附表二編號十所示之時間、地點，以附表二編號十所
    示之犯罪手法侵入丙○○之住宅，竊得如附表十所示之財物
    ，嗣為警依社區錄影機攝得被告駕駛之車牌號碼Ｇ七－一四
    六三號自小客車，循線查獲，並扣得上述一字螺絲起子一支
    ，及經被害人丙○○報案循線查獲。
二、案經壬○○訴由臺北縣政府警察局新店分局報請臺灣臺北地
    方法院檢察署檢察官偵查起訴及經丙○○訴由台北市政府警
    察局文山一分局移由臺灣臺北地方法院檢察署移請併案審理
    （九十四年度偵字第一八四八○號）。
    理  由
一、訊據被告乙○○否認有如附表二編號一至八所示之加重竊盜
    犯行，並辯稱扣案之起子為一般家庭日常用器，並非兇器云
    云。然查上揭附表二編號一至八之事實，業據被告於警詢、
    偵查、原審羈押及於本案第一次訊問時均坦承不諱（偵查卷
    第十五、一○七頁、原審九十四年度聲羈字第六七號卷第九
    頁反面、本院九十四年五月十二日訊問筆錄），並經告訴人
    即被害人壬○○於警詢時指訴無訛，且有證人即被害人丑○○、劉姿吟、寅○○、庚○○、丁○○、癸○○○、陳玉樺
    、甲○○於偵查中證述明確，並有一字螺絲起子一支扣案可
    資佐證。上揭附表二編號十之事實，亦經被告於警訊、本院
    審理時坦承不諱，並經被害人指訴綦詳，且經證人子○○證
    述明確，復有監視錄影器翻拍之照片二張在卷可稽，被告嗣
    雖否認有前揭附表二編號一至八事實之犯行，惟參以被告對
    於上述自白與被害人之指訴相合，且被告始終坦承之附表二
    編號九所示之行為，與附表二編號一至八之犯行，時、地緊
    接、手法相近，且被告之車子亦被社區監視器拍存，顯見被
    告有於前揭社區失竊地出現，前揭之竊案顯係被告所為，復
    參酌被告於九十四年三月十六日遭查獲後，即經原審羈押，
    證人丁○○亦於九十四年三月二十九日在偵查中證述：「那
    一陣子社區一直有竊案，最近沒有了」（偵查卷第一二七頁
    ）等語，足認被告之前述自白與事實相合，又按刑法第三百
    二十一條第一項第三款之攜帶兇器竊盜罪，係以行為人攜帶
    兇器竊盜為其加重條件，此所謂兇器，其種類並無限制，凡
    客觀上足對人之生命、身體、安全構成威脅，具有危險性之
    兇器均屬之，且祇須行竊時攜帶此種具有危險性之兇器為已
    足，並不以攜帶之初有行兇之意圖為必要（最高法院七十九
    年度台上字第五二五三號裁判要旨參照）。被告行竊所攜帶
    之一字螺絲起子，屬金屬材質，質地堅硬或銳利，有扣案之
    前揭之物可稽，在客觀上對人之生命、身體具有危險性，足
    供作為兇器使用無疑，是被告前揭之所辯，無非係卸責之詞
    ，不足採信，被告如附表二編號一至八及十之犯行，事證明
    確，其犯行堪以認定。
二、按刑法第三百二十一條第一項第二款所謂安全設備，係指除
    門扇、牆垣以外，依社會通常觀念足認為防盜之設備而言（
    最高法院二十五年上字第四一六八號、七十八年度台上字第
    四四一八號裁判要旨參照）。本件如附表二編號編號一、二
    、三、六、七、八所示之窗戶，兼具有隔絕防閑之作用，自
    屬安全設備。次按刑法第三百二十一條第一項第三款之攜帶
    兇器竊盜罪，係以行為人攜帶兇器竊盜為其加重條件，此所
    謂兇器，其種類並無限制，凡客觀上足對人之生命、身體、
    安全構成威脅，具有危險性之兇器均屬之，且祇須行竊時攜
    帶此種具有危險性之兇器為已足，並不以攜帶之初有行兇之
    意圖為必要（最高法院七十九年度台上字第五二五三號裁判
    要旨參照）。被告行竊所攜帶之一字螺絲起子，均屬金屬材
    質，質地堅硬或銳利，有上開工具足稽，在客觀上對人之生
    命、身體具有危險性，足供作為兇器使用無疑。是核被告所
    為，分別係犯：（一）刑法第三百二十一條第一項第二款、
    第三款攜帶兇器毀越安全設備竊盜罪（按指附表二編號一部
    分）、（二）刑法第三百二十一條第一項第一款、第二款、
    第三款之攜帶兇器毀越安全設備於夜間侵入住宅竊盜罪（按
    指附表二編號二、六、八部分），又被告毀損如附表二編號
    二所示告訴人壬○○之住宅窗戶及侵入告訴人住宅之行為，
    已結合於所犯加重竊盜之罪質中，無更行構成刑法第三百五
    十四條之毀損罪及同法第三百零六條第一項之侵入住宅罪之
    餘地（最高法院九十一年度臺上字第四三五四號判決參照）
    ，併此敘明、（三）刑法第三百二十一條第一項第二款、第
    三款之攜帶兇器踰越安全設備竊盜罪（按指附表二編號三部
    分）、（四）刑法第三百二十一條第一項第二款、第三款之
    攜帶兇器毀壞門扇竊盜罪（按指附表二編號四部分）、（五
    ）刑法第三百二十一條第一項第一款、第二款、第三款之攜
    帶兇器毀壞門扇於夜間侵入住宅竊盜罪（按指附表二編號五
    部分）。（六）刑法第三百二十一條第一項第一款、第二款
    、第三款之攜帶兇器踰越安全設備於夜間侵入住宅竊盜罪（
    按指附表二編號七部分）。（七）刑法第三百二十一條第一
    項第二款踰越窗戶竊盜罪及刑法第三百零六條第一項之侵入
    住宅罪，此部分之二罪，有方法結果之裁判上一罪之牽連關
    係，應從一重之刑法第三百二十一條第一項第二款之加重竊
    盜罪處斷（附表二編號十部分），公訴人此部分移送併辦就
    竊盜部分認被告係犯刑法第三百二十條第一項之竊盜罪，惟
    查此部分被告係從被害人之二樓主臥室之浴室玻璃窗戶踰越
    侵入竊盜，被告所犯係刑法第三百二十一條第一項第二款之
    加重竊盜罪，移送併辦之法條尚有未洽，併此敘明。另附表
    二編號一、三、四部分，因被告及被害人均無法確定竊盜時
    間為何，依「罪證有疑，利於被告」之證據法則，爰從有利
    被告之解釋，認係於日間竊盜，附此敘明。被告多次加重竊
    盜犯行，時間緊接，所犯係基本構成要件相同之罪名，顯係
    基於概括犯意反覆為之，應依連續犯之規定論以情節最重之
    攜帶兇器毀壞門扇於夜間侵入住宅竊盜之一罪（即附表二編
    號五），並加重其刑。附表二編號十之併案加重竊盜部分與
    經起訴論罪科刑之部分，有連續犯之裁判上一罪之關係，為
    起訴效力之所及，本院自應併予審理，又被告於九十二年間
    因竊盜案件，經本院以九十二年度上易字第二七二四號判處
    有期徒刑三月，如易科罰金，以三百元折算一日確定，於九
    十二年十一月二十八日易科罰金執行完畢，此有被告前案紀
    錄表在卷可考，其於前案執行完畢後五年內，再犯本件有期
    徒刑以上之罪，為累犯，依刑法第四十七條之規定，加重其
    刑，並依法遞加之。公訴意旨另略以被告乙○○基於意圖為
    自己不法所有之概括犯意，連續在如附表一及附表二編號九
    所示之時間、地點，持客觀上足以害及人身之一字螺絲起子
    為工具，侵入他人住宅，竊取如附表一及附表二編號九所示
    之財物，部分委由被告辛○○或自行銷贓換取現金花用。因
    認被告此部分亦涉刑法第三百二十一條第一項、第三百二十
    條第三項、第一項之竊盜罪。按刑事訴訟法第一百五十六條
    第二項規定：「被告之自白，不得作為有罪判決之唯一證據
    ，仍應調查其他必要之證據，以察其是否與事實相符」，其
    立法意旨乃在防範被告自白之虛擬致與真實不符，故對自白
    在證據上之價值加以限制，明定須藉補強證據以擔保其真實
    性。又所謂補強證據，則指除該自白或不利於己之陳述本身
    之外，其他足以證明自白之犯罪事實確具有相當程度真實性
    之證據而言，雖所補強者，非以事實之全部為必要，但亦須
    因補強證據與自白之相互利用，足使犯罪事實獲得確信者，
    始足當之（最高法院七十四年台覆字第十號判例、九十二年
    度台上字第三二九八號判決參照）。查公訴意旨所認關於附
    表一之被告乙○○犯嫌，雖有被告乙○○之自白，然依據前
    開說明，必須有補強證據，公訴意旨固以如附表一所示之當
    舖典當收據為依據，然該收據僅足證明被告乙○○及辛○○
    處分如附表所示物品之行為，尚無法推認出被告乙○○之何
    竊盜犯行，且就附表一所示竊盜犯行之地點、方法及被害人
    為何均無所據，是依據前開說明，此部分僅有被告乙○○之
    自白，因證據不足，而不得認定被告乙○○之犯罪行為。惟
    此部分與起訴並認定罪行之前述部分，公訴意旨認有連續犯
    之裁判上一罪之關係，是此部分不另為無罪之諭知。又刑法
    上之未遂犯，必須已著手於犯罪行為之實行而不遂，始能成
    立，此在刑法第二十五條第一項規定甚明，同法第三百二十
    一條之竊盜罪，為第三百二十條之加重條文，自係以竊取他
    人之物為其犯罪行為之實行，至該條第一項各款所列情形，
    不過為犯竊盜罪之加重條件，如僅著手於該項加重之行為而
    未著手搜取財物，仍不能以本條之竊盜未遂論（最高法院二
    十七年滬上字第五十四號判例參照）。查依被害人張明煌指
    稱：「我因於九十四年二月十七日九時左右在我住處後院，
    發現遭一名年約四十歲之男子侵入我住處陽台，經我發現後
    ，該名竊嫌立即逃逸，經我向社區警衛隊通知後圍捕」（偵
    查卷第二十九頁）、「他從我家後面陽台的窗戶要進來，因
    發現家中有人，才沒有進入。．．．（侵入住宅部分是否要
    提出告訴？）不要」（偵查卷第一四七、一四八頁）、及被
    告乙○○所稱：「（今年二月十七日早上九點那一次的竊案
    ，請問你是如何進入張明煌的陽台？）那是透天厝，就在路
    邊，我剛好經過那邊，圍牆不高，我就直接從圍牆爬進去，
    我沒有上陽台，我只有進到院子裡打開窗戶，爬入窗戶後馬
    上發現有人，我看到人我就跑了」（原審九十四年八月三十
    日審判筆錄第八頁）等語，堪認被告乙○○尚未著手搜取財
    物，是關於附表二編號九部分自難論以被告乙○○之竊盜犯
    行。惟此部分與起訴並認定罪刑之前述部分，公訴意旨認有
    連續犯之裁判上一罪之關係，是此部分亦不另為無罪之諭知
    。又臺灣臺北地方法院檢察署以九十四年度偵字第一八四八
    ○號移請併案之被告於九十四年二月十七日上午八時至下午
    四時間之某時點許，以自己○○位於臺北市○○區○○路52
    之3號住宅1樓遮雨棚打開窗戶之方式，無故侵入己○○之住
    宅，並以徒手竊取己○○所有之勞力士半紅鑲鑽男錶、勞力
    士半紅鑲鑽女錶、浪琴女用鑽錶、1克拉女用鑽戒、珍珠鑲
    鑽戒指、藍寶石女戒、K金翡翠女戒、卡迪爾男錶、白金鑲
    彩鑽女戒各1只、翡翠鑲鑽白金項鍊1條、珍珠耳環鑲鑽1付
    、女用純金手鍊3條、白金鑲鑽女戒2只、現金35000 元、美
    金1200元、歐元4300元等財物部分，為被告所否認，且此部
    分之時間與被告於附表二編號九之部分，其時間有重疊性，
    兩個失竊地又有一段距離，且附表二編號九之部分，被告所
    駕駛之車有在其地被監視器拍錄到，就前揭被害人己○○失
    竊部分尚無積極之事證足資證明係被告所為，是此部分之事
    證尚有不足，無法證明被告有此部分之犯行，是此併案之部
    分，無從併為審理。
三、公訴意旨另略以被告辛○○基於牙保贓物之概括犯意，明知
    如附表一編號一、二所示之物，為被告乙○○竊得之贓物，
    連續於九十三年三月三十一日及同年五月七日，持上述物品
    至臺北市○○○路○段八號金家山銀樓牙保典當，變現後與
    乙○○朋分花用。因認被告辛○○涉犯刑法第三百四十九條
    第二項之牙保竊物罪嫌。公訴人認被告辛○○涉有前開罪嫌
    ，無非以共同被告乙○○之供述及如附表一編號一、二所示
    之當舖典當收據，資為論據。
四、按犯罪事實應依證據認定之，無證據不得推定其犯罪事實。
    又不能證明被告犯罪者，應諭知無罪之判決，刑事訴訟法第
    一百五十四條、第三百零一條第一項分別定有明文。又事實
    之認定，應憑證據，如未能發現相當證據，或證據不足以證
    明，自不能以推測或擬制之方法，為裁判基礎，且被告否認
    犯罪事實所持之辯解，縱屬不能成立，仍非有積極證據足以
    證明其犯罪行為，不能遽為有罪之認定（最高法院三十年上
    字第一八三一號、四十年臺上字第八六號判例參照）。又按
    刑法上之贓物罪，原在防止因竊盜、詐欺，侵占各罪被奪取
    或侵占之物難於追及或回復，故其前提要件，必須犯前開各
    罪侵害財產法益所得之財物，始得稱為贓物，否則第三人縱
    有收受、搬運、寄藏、故買、牙保等行為亦無成立贓物罪之
    可言。亦即必須先有他人犯財產上之罪，而後始有收受、搬
    運、寄藏、故買、牙保贓物行為之可言（最高法院四十一年
    台非字第三六號判例、七十二年度台上字第二八五五號判決
    參照）。本件訊據被告辛○○固坦承曾典當如附表一編號一
    所示之財物，惟否認有何牙保贓物之犯行，辯稱未典當如附
    表一編號二所示之物，亦不知附表一編號一、二所示之物品
    為贓物等語。查如附表編號一、二所示之物，雖經被告乙○○坦承為其所竊取等情在卷，然此部分僅有被告乙○○之自
    白，並無其他證據可資佐認，前已述及，此部分之被害人、
    被害時地、方法均無事證可資證明，是不得認定該等物品係
    被告乙○○竊盜所得之財物。如附表一編號一、二所示當舖
    典當收據，僅足認定該等物品經典當處分，並無積極之事證
    足資證明該等物品係他人犯財產上之罪所得之財物。綜上所
    述，依卷存證據，不足認定如附表編號一、二所示之物係屬
    贓物，被告辛○○自無成立贓物罪之可言。此外，復查無其
    他積極證據足認被告辛○○有何公訴人所指之此部分之犯行
    ，揆諸前揭法律規定及最高法院判例之要旨，自應為被告辛○○無罪之諭知。
五、原審認被告乙○○所犯事證明確，予以論罪科刑，固非無見
    ，惟查原審就被告乙○○於附表二編號十所為之竊盜犯行，
    未及審酌，尚有未洽，被告乙○○上訴否認附表二編號一至
    八之犯行為無理由，公訴人就原審判決被告乙○○無罪部分
    指摘原判決不當而提起上訴，但查該部分尚無積極之事證足
    資證明，是公訴人此部分之上訴亦為無理由，惟原判決既有
    前揭可議之處，自應由本院就被告乙○○部分撤銷改判，爰
    審酌被告乙○○上開竊盜犯行次數非少，竊盜所得財物之價
    值匪淺，且被告不顧住宅內有人在內，即攜帶兇器侵入住宅
    竊盜，侵害被害人免於恐懼之家庭生活安寧與秩序甚鉅，業
    據證人丁○○證述在卷，及其犯罪之手段、目的、動機、所
    生危害及犯罪後之態度等一切情狀，量處如主文所示之刑，
    再被告有如事實欄所載之多次竊盜前科，有被告前案紀錄表
    在卷可稽，仍於十餘日內，連續行竊達八次之多，顯見被告
    確有犯罪之習慣，且其犯罪手法係攜帶兇器侵入住宅方式為
    之，嚴重影響社會治安，有令其強制工作，習得技藝，矯治
    惡習，俾適應社會生活之必要，爰依竊盜犯贓物犯保安處分
    條例第三條第一項第一款規定，諭知於刑之執行前，令入勞
    動處所強制工作三年，以資矯治。扣案之一字螺絲起子一支
    ，為被告所有供犯罪所用之物，業據被告於偵查中供承無誤
    ，併依刑法第三十八條第一項第二款，宣告沒收。至於九十
    四年三月四日中午十二時三十分許，於被告駕駛車號Ｇ七－
    一四六三號自小客車內起獲修車工具板手一支、剪刀一支、
    十字螺絲起子一支、螺絲扳手一支，被告辯稱係供修車所用
    ，非用以行竊，尚非不可採信，自難遽認係供被告等行竊所
    用之物，爰不宣告沒收。又原審以查無積極證據足資證明被
    告辛○○確有牙保贓物之犯行，而為被告辛○○無罪之諭知
    ，經核並無違誤，公訴人指摘原判決此部分不當提起上訴，
    為無理由，應予駁回。
據上論據，應依刑事訴訟法第368條、第369條第1項前段、第364
條、第299條第1項前段，刑法第56條、第321條第1項第1款、第2
款、第3款、第47條、第38條第1項第2款，竊盜犯贓物犯保安處
分條例第3條第1項第1款、第4條、第5條第1項前段判決如主文。
本案經檢察官洪泰文到庭執行職務。
中　　華　　民　　國　　94　　年　　12　　月　　30　　日
                  刑事第十庭  審判長法  官  陳正雄
                                    法  官  黃金富
                                    法  官  許宗和
以上正本證明與原本無異。
不得上訴。
                                    書記官  沈秀容
中　　華　　民　　國　　95　　年　　1 　　月　　4 　　日
附錄：本案論罪科刑法條全文
中華民國刑法第321條
犯竊盜罪而有左列情形之一者，處六月以上、五年以下有期徒刑
：
一  於夜間侵入住宅或有人居住之建築物、船艦或隱匿其內而犯
    之者。
二  毀越門扇、牆垣或其他安全設備而犯之者。
三  攜帶兇器而犯之者。
四  結夥三人以上而犯之者。
五  乘火災、水災或其他災害之際而犯之者。
六  在車站或埠頭而犯之者。
前項之未遂犯罰之。
附表一：
┌─┬────┬──┬────┬──┬──┬───────┬──────┐
│編│發生時間│發生│損失財物│被害│方法│備    註      │證據        │
│號│        │地點│        │人  │    │              │            │
├─┼────┼──┼────┼──┼──┼───────┼──────┤
│一│93年 3月│不詳│1克拉鑽 │不詳│不詳│93年 3月31日，│當舖典當收據│
│  │間      │    │石一顆、│    │    │由辛○○至臺北│（偵查卷第15│
│  │        │    │52及30分│    │    │市○○○路○段│4頁）       │
│  │        │    │鑽戒各一│    │    │八號金家山銀樓│            │
│  │        │    │顆      │    │    │牙保典當      │            │
├─┼────┼──┼────┼──┼──┼───────┼──────┤
│二│93年 5月│不詳│30分寶戒│不詳│不詳│93年5月7日，由│當舖典當收據│
│  │間      │    │一個、十│    │    │辛○○至臺北市│（偵查卷第15│
│  │        │    │字架墜子│    │    │延平北路二段八│5頁）       │
│  │        │    │一個、小│    │    │號金家山銀樓牙│            │
│  │        │    │鑽石三個│    │    │保典當        │            │
│  │        │    │、金飾（│    │    │              │            │
│  │        │    │秤重）、│    │    │              │            │
│  │        │    │勞力士男│    │    │              │            │
│  │        │    │錶一只  │    │    │              │            │
├─┼────┼──┼────┼──┼──┼───────┼──────┤
│三│94年 2月│不詳│30分鑽石│不詳│不詳│93年6月10日， │當舖典當收據│
│  │13日至 2│    │男戒及鑽│    │    │由乙○○至臺北│（偵查卷第15│
│  │月20日之│    │石手環約│    │    │市○○○路○段│6頁）       │
│  │間      │    │10分    │    │    │八號金家山銀樓│            │
│  │        │    │        │    │    │典當          │            │
└─┴────┴──┴────┴──┴──┴───────┴──────┘
附表二：
┌─┬────┬────┬────────┬───┬─────────┬──────┐
│編│犯罪時間│犯罪地點│竊得財物        │被害人│行為態樣          │證據        │
│號│        │        │                │      │                  │            │
│  │        │        │                │      │                  │            │
├─┼────┼────┼────────┼───┼─────────┼──────┤
│一│94年2月3│臺北縣新│玉觀音一尊、玉猴│丑○○│破壞二樓後院窗戶玻│丑○○警詢筆│
│  │日上午9 │店市禾豐│子一尊、玉九龍幣│（毀損│璃侵入行竊（刑法第│錄（偵查卷第│
│  │時至94年│三路十一│圓盤二個、玉飾品│及侵入│三百二十一條第一項│45頁）；    │
│  │2月5日凌│號      │十六件          │住宅部│第二、三款）      │丑○○偵訊筆│
│  │晨 1時內│        │                │分未提│                  │錄（偵查卷第│
│  │某時    │        │                │告訴）│                  │195頁）     │
├─┼────┼────┼────────┼───┼─────────┼──────┤
│二│94年 2月│臺北縣新│金項鍊（含龍型圖│壬○○│破壞主臥房廁所窗戶│壬○○警詢筆│
│  │12日晚上│店市禾豐│樣金牌）一條及首│      │侵入行竊（刑法第三│錄（偵查卷第│
│  │11時許  │九路四號│飾              │      │百二十一條第一項第│25頁）      │
│  │        │        │                │      │一、二、三款）    │壬○○之女劉│
│  │        │        │                │      │                  │姿吟偵訊筆錄│
│  │        │        │                │      │                  │（第137頁） │
├─┼────┼────┼────────┼───┼─────────┼──────┤
│三│94年 2月│臺北縣新│新臺幣七千元、金│寅○○│由二樓未關妥之氣窗│寅○○警詢筆│
│  │13日至 2│店市秀岡│錶一對、紀念錶一│      │踰越侵入（刑法第三│錄（偵查卷第│
│  │月20日之│五街二巷│支、價值新臺幣約│      │百二十一條第一項第│42頁）      │
│  │間某時  │三十二號│四千元之外幣    │      │二、三款）        │寅○○偵訊筆│
│  │        │        │                │      │                  │錄（偵查卷第│
│  │        │        │                │      │                  │138頁）     │
├─┼────┼────┼────────┼───┼─────────┼──────┤
│四│94年 2月│臺北縣新│紅包共新臺幣四萬│庚○○│破壞傭人房房門侵入│庚○○警詢筆│
│  │13日至 2│店市禾豐│零八百元（紅包六│（毀損│行竊（刑法第三百二│錄（偵查卷第│
│  │月18日之│七路三巷│包，每包新臺幣六│部分未│十一條第一項第二、│36頁）      │
│  │間某時  │六號    │千八百元整）、手│提告訴│三款）            │庚○○偵訊筆│
│  │        │        │錶四支、金鍊子一│）    │                  │錄（偵查卷第│
│  │        │        │條、玉福祿壽一個│      │                  │第137頁）   │
│  │        │        │、萬寶隆筆一支、│      │                  │            │
│  │        │        │雞血紅印石一個  │      │                  │            │
├─┼────┼────┼────────┼───┼─────────┼──────┤
│五│94年 2月│臺北縣新│勞力士不鏽鋼錶一│丁○○│破壞一樓門、玻璃侵│丁○○警詢筆│
│  │13日夜間│店市禾豐│支、玉戒指一只、│（毀損│入住宅行竊（刑法第│錄（偵查卷第│
│  │        │七路八巷│白金戒指一只、現│部分未│三百二十一條第一項│27頁）      │
│  │        │四號    │金新臺幣一萬八千│據告訴│第一、二、三款）  │丁○○偵訊筆│
│  │        │        │元              │）    │                  │錄（偵查卷第│
│  │        │        │                │      │                  │127頁）     │
├─┼────┼────┼────────┼───┼─────────┼──────┤
│六│94年 2月│臺北縣新│玉觀音一座      │潘游秀│破壞浴室窗戶侵入行│癸○○○警詢│
│  │17日夜間│店市秀岡│                │香（毀│竊（刑法第三百二十│筆錄（偵查卷│
│  │某時    │三街十二│                │損部分│一條第一項第一、二│第31頁）    │
│  │        │巷二十九│                │未據告│、三款）          │94.4.       │
│  │        │號      │                │訴）  │                  │游秀香偵訊筆│
│  │        │        │                │      │                  │錄（偵查卷第│
│  │        │        │                │      │                  │196頁）     │
├─┼────┼────┼────────┼───┼─────────┼──────┤
│七│94年 2月│臺北縣新│新臺幣四萬元左右│陳玉樺│從後陽台遮雨棚爬上│戊○○警詢筆│
│  │17日夜間│店市秀岡│                │（即陳│二樓，自二樓未關妥│錄（偵查卷第│
│  │某時    │三街十二│                │玉花）│之窗戶侵入行竊（刑│39頁）      │
│  │        │巷二十五│                │      │法第三百二十一條第│陳玉樺偵訊筆│
│  │        │號      │                │      │一項第一、二、三款│錄（偵查卷第│
│  │        │        │                │      │）                │第137頁）   │
├─┼────┼────┼────────┼───┼─────────┼──────┤
│八│94年 2月│臺北縣新│陳國輝第一銀行存│甲○○│將客廳八角窗鋁條卸│甲○○警詢筆│
│  │17日夜間│店市秀岡│摺及圖章、多元企│      │下，破壞玻璃侵入行│錄（偵查卷第│
│  │8時許   │三街十二│業有限公司及星威│      │竊（刑法第三百二十│33頁）      │
│  │        │巷二十八│工業有限公司大小│      │一條第一項第一、二│甲○○偵訊筆│
│  │        │號      │章、林文進及陳卿│      │、三款）          │錄（偵查卷第│
│  │        │        │之勝圖章，港幣約│      │                  │148頁）     │
│  │        │        │四千元，人民幣約│      │                  │            │
│  │        │        │一萬元、手錶等  │      │                  │            │
├─┼────┼────┼────────┼───┼─────────┼──────┤
│九│94年 2月│臺北縣新│無              │張明煌│攀爬進入後陽台尚未│張明煌警詢筆│
│  │17日上午│店市禾豐│                │（侵入│著手行竊，遭住戶發│錄（偵查卷第│
│  │9時許   │二路六十│                │住宅部│現即離去          │29頁）      │
│  │        │二巷三十│                │分未據│                  │張明煌偵訊筆│
│  │        │一號    │                │告訴）│                  │錄（偵查卷第│
│  │        │        │                │      │                  │第147頁）   │
├─┼────┼────┼────────┼───┼─────────┼──────┤
│十│94年2月1│臺北市文│新台幣一萬二千元│丙○○│自二樓主臥室浴室玻│被告坦承、被│
│  │7日下午1│山區萬芳│、珍珠項鍊一條  │      │璃窗戶侵入行竊    │害人指訴、證│
│  │時至3時3│路50之21│                │      │                  │人子○○證述│
│  │0分間   │號2樓   │                │      │                  │、監視器之翻│
│  │                  │                │      │                  │拍照        │
└─┴─────────┴────────┴───┴─────────┴──────┘
